# 合并报表子公司未分配利润恢复

提问人：LIUHAIWEI0808 时间：2019-12-19 08:05:14
假设母公司投资 100 万成立子公司，子公司当年当年盈利 10 万元，提取1 万元盈余公积；第二年子公司盈利 30 万元，提取 3 万元盈余公积。第二年年末子公司所有者权益的构成为实收资本 100 ，盈余公积 4 ，未分配利润 36 。调整抵消分录如下：
第一步：
借：长期股权投资 40
贷：年初未分配利润 10
投资收益 30
第二步：
借：实收资本 100
盈余公积 4
未分配利润-年末 36
贷：长期股权投资 140
第三步：
借：投资收益 30
年初未分配利润 10
贷：提取盈余公积 3
未分配利润-年末 37
想请教陈老师：子公司原始报表上未分配-利润年末为 37 ，按说在合并报表层面要调整为 40 ，但把调整抵消分录中涉及到未分配利润-年末的项目加起来后还是 37 啊，对子公司的未分配利润如何调整为 40 的运算过程也始终不太理解？

回答人：chenyiwei
建议在编制合并报表时，将子公司报表中原先计提盈余公积的分录先全部冲回到未分配利润，然后据此编制合并抵销分录即可，这样不会有你说的差异问题，合并报表层面的未分配利润为 40.